臺灣臺中地方法院刑事判決
110年度訴字第1803號
公  訴  人  臺灣臺中地方檢察署檢察官
被      告  李姿盈



            馬自強


上列被告因傷害等案件，經檢察官提起公訴（110年度偵字第206
20號），本院判決如下：
    主  文
本件公訴不受理。
    理  由
一、公訴意旨略以：被告兼告訴人李姿盈（下稱被告李姿盈）於
    民國109年12月25日凌晨3時10分許，搭乘被告兼告訴人馬自
    強（下稱被告馬自強）所駕駛之計程車，前往臺中市○○區○○
    路0段000號「河北天地大樓」其友人住處，嗣雙方因就計程
    車之車資問題在「河北天地大樓」之中庭發生爭執，被告李
    姿盈竟基於公然侮辱、傷害之個別犯意，對被告馬自強辱稱
    「幹你娘」等語，並徒手揮打被告馬自強之左臉頰2下，被
    告馬自強亦基於傷害之犯意，將被告李姿盈重摔在椅子上，
    被告李姿盈起身後，又與被告馬自強爭論，被告馬自強再將
    被告李姿盈推倒在地，致被告馬自強因而受有臉部挫傷、右
    前臂表淺撕裂傷等傷害，被告李姿盈因而受有軀幹多處挫傷
    、頭皮挫傷、右前臂挫傷等傷害。因認被告李姿盈涉犯刑法
    第309條第1項之公然侮辱罪、同法第277條第1項之普通傷害
    罪等罪嫌，被告馬自強涉犯同法第277條第1項之普通傷害罪
    嫌等語。
二、按告訴乃論之罪，告訴人於第一審辯論終結前，得撤回其告
    訴；又告訴經撤回者，應諭知不受理之判決，並得不經言詞
    辯論為之，刑事訴訟法第238條第1項、第303條第3款、第30
    7條分別定有明文。
三、經查，本件被告李姿盈告訴被告馬自強傷害、被告馬自強告
    訴被告李姿盈公然侮辱及傷害等案件，公訴意旨認被告李姿
    盈係涉犯刑法第309條第1項之公然侮辱罪、同法第277條第1
    項之普通傷害罪等罪嫌，被告馬自強係涉犯同法第277條第1
    項之普通傷害罪嫌，依同法第287條前段、第314條等規定，
    均須告訴乃論。茲被告李姿盈、被告馬自強皆具狀表示撤回
    其告訴，有聲請撤回告訴狀附卷可稽（本院卷第125頁），
    揆諸前開規定，爰不經言詞辯論，逕為諭知不受理之判決。
據上論斷，應依刑事訴訟法第303條第3款、第307條，判決如主
文。
本件經檢察官張文傑提起公訴，檢察官羅秀蓮到庭執行職務。
中　　華　　民　　國　　111 　年　　2 　　月　　16　　日
                  刑事第三庭  審判長法　官　劉麗瑛
                                    法  官  吳孟潔
                                    法  官  蔡宗儒
以上正本證明與原本無異。
如不服本判決應於收受送達後20日內向本院提出上訴書狀，並應
敘述具體理由；其未敘述上訴理由者，應於上訴期間屆滿後20日
內向本院補提理由書（均須按他造當事人之人數附繕本）「切勿
逕送上級法院」。
                                    書記官  潘瑜甄   
中　　華　　民　　國　　111 　年　　2 　　月　　16　　日